【裁判字號】    88,易,400
【裁判日期】    890202
【裁判案由】    贓物
【裁判全文】
臺灣花蓮地方法院刑事判決                          八十八年度易字第四號
    公  訴  人  臺灣花蓮地方法院檢察署檢察官
    被      告  乙○○
右列被告因贓物案件，經檢察官提起公訴 (八十八年度偵緝字第七九號)，本院判決
如左：
    主  文
乙○○收受贓物，處有期徒刑參月，如易科罰金以參佰元折算壹日。
    事  實
一、乙○○明知車牌號碼ＩＸ–四一五０號自小客車係來路不明之贓物（該車為陳雲
    香所有，於八十八年二月九日上午七時許，在花蓮縣新城鄉○○村○○路二巷一
    號前失竊），竟於同年月十二日晚間九時許，在花蓮縣境內某處，由不詳姓名年
    籍之人交付而加以收受使用。嗣於同日晚間九時三十分許，駕駛前開贓車，行經
    花蓮德安一街二九一號前，為台灣省公路警察大隊第一隊警員當場查獲，並扣得
    前開贓車。
二、案經台灣省公路警察大隊第一隊移送臺灣花蓮地方法院檢察處檢察官偵查起訴。
    理  由
一、訊據被告乙○○矢口否認前揭犯行，辯稱：伊不知前開車輛為他人失竊之贓車，
    且上開車輛係向綽號「老排」之丙○○所借用云云。然查，右揭犯罪事實，業據
    被害人陳雲香之媳婦甲○○於警訊時指述失竊之時地等情綦詳，且有車輛竊盜、
    車牌失竊資料個別查詢報表、車籍作業系查詢認可資料、贓證物品認領保管收據
    各乙紙在卷可按，而被告於收受前開車輛時並未詢問汽車來源，亦未索取行車執
    照，業據被告供述在卷（見八十八年偵緝字第七九號卷），而證人丙○○於本院
    調查時證稱其綽號「老排」，但並未交付前開贓車予乙○○使用等語明確，被告
    於偵查中復稱借車時沒有人看到等語，是以無從認定前開車輛是丙○○所交付。
    而前開車輛來源既然不明，被告復未索取證照，衡諸常情，被告應有贓物之認識
    無疑。本件事證明確，被告所辯實不足採，其犯行堪以認定。
二、核被告所為，係犯刑法第三百四十九條第一項收受贓物罪。爰審酌被告之素行，
    犯罪之動機、手段、犯罪所造成之損害、犯罪後矢口否認犯行顯無悔改之意等一
    切情狀，量處如主文所示之刑，並諭知易科罰金之折算標準。
三、據上論斷，應依刑事訴訟法第二百九十九條第一項前段，刑法第三百四十九條第
    一項、第四十一條，罰金罰鍰提高標準條例第一條前段、第二條，判決如主文。
中      華      民      國      八十九    年    二      月      二      日
                                臺灣花蓮地方法院刑事庭
                                    法  官  林  碧  玲
右正本證明與原本無異。
如對本判決不服，應於送達後十日內，向本院提出上訴狀。（應抄附繕本）告訴人或
被害人如對於本判決不服者，應具備理由請求檢察官上訴，其上訴期間之計算係以檢
察官收受判決正本之日期為準。
                                   法院書記官
中      華      民      國      八十九    年     二      月      三     日
附錄本案論罪科刑法條全文：
刑法第三百四十九條第一項：
收受贓物者，處三年以下有期徒刑、拘役或五百元以下罰金。


司法院資訊處製作；財團法人民間司法改革基金會備份。
